【裁判字號】    99,交聲,891
【裁判日期】    990820
【裁判案由】    交管條例聲異
【裁判全文】
臺灣板橋地方法院交通事件裁定         99年度交聲字第891號
原處分機關  交通部公路總局臺北區監理所板橋監理站
受處分人即
異  議  人  甲○○
上列受處分人即異議人因不服交通部公路總局臺北區監理所板橋
監理站於民國99年4 月7 日所為板監裁字第裁41-C00000000號違
反道路交通管理事件裁決書所為處分，聲明異議，本院裁定如下
：
    主  文
異議駁回。
    理  由
一、原處分意旨略以：受處分人即異議人甲○○騎乘車牌號碼28
    6-CHB 號重型機車，於民國99年2 月25日20時25分許，行經
    臺北縣板橋市○○街與互助街口，經臺北縣政府警察局海山
    分局新海派出所舉發「駕車行經有燈光號誌管制之交岔路口
    闖紅燈」之違規，爰依道路交通管理處罰條例第53條第1 項
    、第63條第1 項第3 款（裁決書漏引第3 款，應予補充）之
    規定處罰鍰新台幣（下同）1,800 元，並記違規點數3 點。
二、異議意旨略以：99年2 月25日晚上8 點25分騎車至臺北縣板
    橋市○○街時，在綠燈剩1 秒時伊快速行駛，而在遠方行經
    之警員看到時是亮到紅燈，所以把伊攔下，伊有告知警員先
    生綠燈剩1 秒伊才敢行駛的，但警員先生說伊是闖紅燈，爰
    聲明異議云云。
三、按汽車駕駛人，行經有燈光號誌管制之交岔路口闖紅燈者，
    處新臺幣1,800 元以上5,400 元以下罰鍰，並記違規點數3
    點，道路交通管理處罰條例第53條第1 項、第63條第1 項第
    3 款分別定有明文。
四、本件查獲情形，業經證人即臺北縣政府警察局海山分局新海
    派出所員警張睿麟於本院中結證稱：伊當時騎警車巡邏，從
    陽明街直行要左轉互助街，伊看到異議人在伊前方從互助街
    直接左轉到陽明街，當時陽明街是綠燈，所以伊可以左轉，
    但異議人是紅燈左轉；在異議人左轉之前及之後伊都有看到
    陽明街是綠燈，異議人從互助街轉進陽明街的時候，伊有再
    確認燈號，陽明街的燈號還是綠燈；陽明街、互助街口的號
    誌燈都是紅、黃、綠，沒有特別針對左轉有燈號顯示，是二
    時向，陽明街是紅燈的時候，互助街是綠燈；伊在陽明街上
    ，還沒過互助街口，當時異議人從互助街左轉進入陽明街，
    伊就直接跨越車道在陽明街攔下異議人等語（本院卷第14頁
    ），並有臺北縣政府警察局北縣警交大字第C00000000 號舉
    發違反道路交通管理事件通知單影本、證人張睿麟當庭所繪
    現場圖各1 紙在卷可稽，衡以證人為執勤警員，僅係於執行
    勤務適時發現異議人有上開情形而逕行舉發，其與異議人素
    不相識，復無怨隙，應無甘冒觸犯偽證之罪責，故意構詞誣
    陷異議人之必要，堪信證人張睿麟上開證述，應為真實可採
    ，則證人張睿麟於前揭時地行駛於陽明街，當時陽明街之號
    誌燈為綠燈，反之，異議人行駛之互助街號誌燈自為紅燈，
    異議人卻仍由陽明街左轉進入互助街，且以證人張睿麟當時
    行駛於陽明街上，於異議人左轉前後均已確認當時燈號，衡
    情，亦無無誤認之可能，足認異議人行經上揭路口確有紅燈
    左轉之違規行為。異議人空言辯稱綠燈剩1 秒的時間快速行
    駛云云，顯係事後卸責之詞，洵無足採。
五、綜上所述，異議人於前述時間、地點，有騎車行經有燈光號
    誌管制之交岔路口闖紅燈之交通違規事實已臻明確，原處分
    機關依道路交通管理處罰條例第53條第1 項、第63條第1 項
    第3 款之規定，裁處異議人罰鍰1,800 元 ，並記違規點數3
    點，核無不當，異議人之異議為無理由，自應駁回。
據上論斷，應依道路交通案件處理辦法第19條，裁定如主文。
中    華    民    國    99    年    8     月    20    日
                        交通法庭法  官  俞秀美
以上正本證明與原本無異。
如不服本裁定，應於裁定送達後五日內敘明抗告理由，向本院提
出抗告狀。
                                書記官  謝怡貞
中    華    民    國    99    年    8     月    20    日

司法院資訊處製作；財團法人民間司法改革基金會備份。
